臺灣高等法院臺中分院刑事判決　　　　　　　　　　九十三年度上易字第九八六號
　　上　訴　人　臺灣苗栗地方法院檢察署檢察官
　　被　　　告　己○○
右上訴人因被告竊盜案件，不服臺灣苗栗地方法院中華民國九十三年六月二十九日（
民國九十三年度易字第二０四號，起訴案號：九十三年度偵字第一九七六號及移
辦審理九十三年度偵字第一九九七號、第二０二二號），提起上訴，本院判決如左：
    主      文
上訴駁回。
    理      由
一、公訴意旨略以：被告己○○基於意圖為自己不法所有之犯意，於民國（下同）九
    十三年三月十二日凌晨，在苗栗縣三義鄉勝興村「歐香新城」之上坡路口處，徒
    手以拾獲之鑰匙竊取甲○○管領使用之車號七Ｆ－四二五七號自用小客車（車輛
    登記為甲○○之妻唐美麗所有）一台，得手後留供己用，嗣於同月十九日上午九
    時三十分許，為警在台中縣霧峰鄉○○○路南下標示十點六公里處查獲。因認被
    告己○○涉犯刑法第三百二十條第一項之普通竊盜罪嫌云云。
二、按案件曾經判決確定者，應諭知免訴之判決，刑事訴訟法第三百零二條第一款定
    有明文。又按訴訟上所謂一事不再理之原則，關於實質上一罪或裁判上一罪，亦
    均有其適用。次按犯罪事實具有連續性或繼續性者，在實體上為一罪，在訴訟法
    上為同一客體，具有不可分割性，故檢察官雖就其犯罪事實之一部起訴，依同法
    第二百六十七條之規定，其效力及於全部，但其效力及於全部之何一時點，自應
    予以界定，依最高法院三十二年上字第二五七八號判例意旨及八十二年度第四次
    刑事庭會議決議，均係就經言詞辯論之有罪判決，其確定判決既判力之時點，係
    以最後審理事實法院宣示判決時為準，因最後審理事實法院宣示判決後始行發生
    之事實，非該法院所得審判，即為該案判決之既判力所不能及。而刑事簡易判決
    因其不經言詞辯論，故並不經宣示判決程序（參照刑事訴訟法第四百五十五條）
    ，不經宣示之裁判必經合法送達始生效力，故應以最初送達之日期為既判力之時
    點，合先敘明。
三、本院查，被告前於九十三年二月二日早上九時許，意圖為自己不法之所有，無故
    侵入丁○○位於台中市○區○○○路三段二一五巷三號住宅（侵入住宅部分未據
    告訴），竊得丁○○所有手錶一只、鑰匙一串、美容會員卡一張，為警當場查獲
    。上開竊盜犯行，於同年三月十日經臺灣臺中地方法院以九十三年度中簡字第五
    一○號刑事簡易判決判處有期徒刑四月，且該判決正本於同年三月二十四日寄存
    送達於被告設址之苗栗縣苑裡鎮○○里○○路三二號轄內苗栗縣警察局通霄分局
    苑裡分駐所，有該郵務送達證書一份在卷可憑。按依九十二年九月一日修正施行
    之民事訴訟法第一百三十八條第二項規定「寄存送達自寄存之日起經十日發生效
    力」，是以上開判決正本於九十三年四月三日始發生合法送達之效力，該案於九
    十三年四月十八日確定，此有臺灣高等法院全國前案紀錄表及送達證書影本在卷
    可稽。
四、按被告於本案及上開經臺灣臺中地方法院九十三年度中簡字第五一○號經判決確
    定之竊盜案件，經核二案之犯罪動機及目的均屬相同，則其先後二次竊盜行為顯
    自始均在一個預定計劃以內，出於主觀始終同一之犯意而進行。又本案被告行為
    時間為九十三年三月十二日，相距於上開經判決確定之竊盜行為時間之同年二月
    二日不過一個多月，時間上亦極為密接，且係犯基本構成要件相同之罪名，足認
    被告顯係基於概括之犯意而反覆為之，從而公訴意旨所指被告之竊盜行為，與前
    開確定判決所載之竊盜行為，應屬連續犯，有裁判上一罪之關係，而為前案確定
    判決效力所及，揆諸前揭判例意旨，檢察官就此部分自不得重行起訴，其復重行
    起訴，依照首開說明，應逕為諭知免訴之判決。檢察官上訴意旨認本案與前開確
    定判決所載竊盜行為，手段及情節並不相同，應不具連續犯關係等語，容有誤解
    。蓋連續犯係基於概括的犯意，連續觸犯構成要件相同之罪，亦即連續數行為而
    犯「同一罪名」者而言，本案被告於九十三年二月二日侵入住宅竊盜及於同年三
    月十二日竊取他人停於路邊之汽車，係基於概括之竊盜犯意為之，雖手段及情節
    不甚相同，惟並不影響被告主觀上竊盜之犯意。且無論是否侵入住宅竊盜，僅涉
    及犯罪手法與態樣，仍屬觸犯同一罪名。是原審認本案與前開確定判決具連續犯
    裁判上一罪之關係，諭知免訴之判決，本院經核並無不合，檢察官上訴意旨，指
    摘原判決不當，為無理由，應予駁回。得不經言詞辯論為之。
五、至臺灣苗栗地方法院檢察署檢察官九十三年度偵字第一九九七號及第二０二二號
    移送併辦意旨另以：被告於九十三年三月二十二日晚上十時許，在台中縣外埔鄉
    ○○路新城七巷六十九號前，以自備之鑰匙竊取被害人乙○○所有車牌號碼ＥＸ
    －一六九號輕型機車一台；另於同年四月七日上午九時許，在台中市○○區○○
    路與四平路口，以自備之鑰匙竊取被害人丙○○所有車號ＰＩ－四三三八號自用
    小貨車一台，得手後又於同日下午五時三十分許，夥同與其具有犯意豎絡之吳東
    亮（另案偵辦），駕駛前述臟車至苗栗縣銅鑼鄉新隆村五鄰六十五號被害人戊○
    ○住處，毀損鐵門而侵入住宅（侵入住宅部分未據告訴）竊取該鐵門及音響等物
    。被告前開竊盜犯行與本案犯行，犯罪時間緊接、所犯罪名相同，顯係基於概括
    犯意反覆為之，屬連續犯之裁判上一罪，請求併案審判等語。惟本案既應為免訴
    之判決，已如上述，移送併辦部分核與本案即無連續犯之裁判上一罪關係，本院
    尚無從併予審理，應退回臺灣苗栗地方法院檢察署，由原檢察官更為適法之處置
    。
六、據上論斷，應依刑事訴訟法第三百六十八條、第三百七十二條，判決如主文。
中      華      民      國      九十三   年       九      月    二十九  日
                                    臺灣高等法院臺中分院刑事第六庭
                                          審判長法  官  李  文  雄
                                                法  官  陳  秀  
                                                法  官  陳  嘉  雄
右正本證明與原本無異。
不得上訴。
                                                書記官  陳  信  和
中      華      民      國      九十三   年       九      月    三十    日
                                                                        Ｉ
